【裁判字號】    89,上易,240
【裁判日期】    890328
【裁判案由】    詐欺
【裁判全文】
臺灣高等法院高雄分院刑事判決    八十九年度上易字第二四號
    上訴人  台灣高雄地方法院檢察署檢察官
    被  告  乙○○
右上訴人因被告詐欺案件，不服臺灣高雄地方法院八十八年度易字第二八六六號，中
華民國八十八年十二月二十二日第一審判決（起訴案號：臺灣高雄地方法院檢察署八
十八年度偵字第六０二一號），提起上訴，本院判決如左：
      主      文
原判決撤銷。
乙○○連續意圖為自己不法之所有，以詐術使人將本人之物交付，處拘役伍拾日。
      事      實
一、乙○○明知其無支付消費款之能力，竟基於意圖為自己不法所有及得不法利益之
    概括犯意，自民國八十七年一月間起至同年五月初止，先後偕同友人前往丙○○
    獨資經營之「耕溫馨庭園自助式ＫＴＶ」（即耕溫馨企業行）飲宴消費（消費項
    目包括酒菜錢、包廂費及服務費等）多次，宴畢後均藉詞帳款先以本票簽帳方式
    ，待日後累計相當之消費款後再一次付清總額，連續使丙○○即耕溫馨庭園自助
    式ＫＴＶ陷於錯誤，誤信其有資力而允其簽帳賒欠消費款，金額達二十五萬五千
    元，經丙○○持其賒帳所簽發之本票向其催討時，乙○○始交付黃景亮、李建利
    所簽發，金額分別為十一萬元及十四萬五千元之支票二紙予丙○○收執，惟經屆
    期提示均遭退票，丙○○始知受騙。
二、案經丙○○訴由臺灣高雄地方法院檢察署檢察官偵查起訴。
      理      由
一、訊據被告乙○○對於其於右揭時間，多次往告訴人丙○○獨資經營之「耕溫馨庭
    園自助式ＫＴＶ」消費賒帳達二十五萬餘元，並交付同額客票償付並均遭退票之
    事實，坦白承認，惟矢口否認有何詐欺之犯意，辯稱：消費當時其經濟能力很好
    ，嗣因工作沒了，才無法付款云云。惟查，右揭犯罪事實，業據告訴人於偵查中
    具狀及告訴代理人即當時耕溫馨庭園自助式ＫＴＶ之副總經理賴光愈於原審調查
    時指訴綦詳，並有被告簽發賒欠告訴人消費款之本票十四紙及其交付告訴人給付
    消費款之支票二紙附卷可稽。被告雖於原審八十八年七月二十七日調查時供陳：
    八十七年六月前其在ＰＵＢ裡擔任廚師，薪資伍萬元，另早上亦在明誠電子公司
    擔任電子零件業務員，經濟能力甲好云云，惟被告就此既未提出任何資料供法院
    調查審認，且證人賴光愈已於原審調查時到庭證述：伊要求被告清帳，於八十七
    年五月間收到被告所交付黃景亮客票，於同年七月間收到被告所交付李建利之客
    票等情無訛，如被告當時經濟能力尚佳者，當不致對於所積欠之消費款分文未付
    ，而一再以客票拖延，顯見其上開空言所辯，不足採信。被告既明知其無支付消
    費款之能力，仍於消費後藉詞以本票簽帳賒款，再三使丙○○陷於錯誤，誤信其
    有資力而允其簽帳賒欠消費款達二十五萬五千元，堪認被告主觀上有為己不法所
    有及得不法利益之意圖甚明，事證明確，被告右揭犯行洵堪認定。
二、按被告明知其無支付消費款之能力，仍多次偕同友人前往告訴人經營之「耕溫馨
    庭園自助式ＫＴＶ」消費賒帳，詐得酒菜等財物及使用包廂、享受該ＫＴＶ所提
    供之服務等不法利益。核其所為，係犯刑法第三百三十九條第一項之詐欺取財罪
    及同法第二項之詐欺得利罪。被告先後多次詐欺取財、詐欺得利犯行，均時間緊
    接，犯罪構成要件相同，顯係基於概括之犯意為之，應各依連續犯之規定，論以
    一罪，並加重其刑。其所犯上開二罪，均係出於詐欺之犯意決定，為一行為同時
    觸犯二罪名，應依想像競合犯論以情節較重之連續詐欺取財一罪。公訴人對被告
    詐得前開不法利益部分，雖漏引刑法第三百三十九條第二項起訴法條，惟起訴事
    實已記載被告至右揭ＫＴＶ飲酒作樂之事實，應認該部分業經起訴，本院自應予
    以審理。
三、原審據以論罪科刑，並審酌被告業經和解，從寬量處，固非無見；然查被告取得
    告訴人和解書後，迄未依和解條件分期償還，被告實無和解誠意，此經告訴人具
    狀陳明，檢察官上訴執此指摘原判決不當，為有理由，應予撤銷改判。審酌被告
    犯後尚知坦白承認犯行，及告訴人所受損害等一切情狀，量處如主文所示之刑。
四、據上論斷，應依刑事訴訟法第三百六十九條第一項前段、第三百六十四條、第二
    百九十九條第一項前段、刑法第五十六條、第三百三十九條第一項、第二項、第
    五十五條、罰金罰鍰提高標準條例第一條前段，判決如主文。
本案經檢察官朱文彬到庭執行職務。
中    華    民    國     八十九     年       三       月   二十八   日
                              臺灣高等法院高雄分院刑事第九庭
                                  審判長法官  江泰章
                                        法官  李春昌
                                        法官  周賢銳
右正本證明與原本無異。
不得上訴。
                                      書記官  黃一秋
中    華    民    國     八十九     年       三       月    三十    日
附錄：本判決論罪科刑法條：
刑法第三百三十九條第一項、第二項
意圖為自己或第三人不法之所有，以詐術使人將本人或第三人之物交付者，處五年以
下有期徒刑、拘役或科或併科一千元以下罰金。
以前項方法得財產上不法之利益或使第三人得之者，亦同。
                                                                        Ｄ


司法院資訊處製作；財團法人民間司法改革基金會備份。
